# Atas Referentes a Segunda Entrega (09/10/2023)

## Versionamento

| Versão |                      Alteração                      |    Responsável     |      Revisor       | Data  |
| :----: | :-------------------------------------------------: | :----------------: | :----------------: | :---: |
|  1.0   |  Criação do documento   | [José Luís Teixeira](https://github.com/joseluis-rt)  | [Pedro Vitor Jesus](https://github.com/Peedrooo) | 08/10 |
|  1.1   |  Adição das Atas | [José Luís Teixeira](https://github.com/joseluis-rt) | [Pedro Vitor Jesus](https://github.com/Peedrooo) | 08/10 |

---

## Ata de Reunião do Dia 29/09/2023

### 1. Data, Horário, Duração e Local

- **Data**: 29/09/2023
- **Horário**: 14:30.
- **Duração**: 40 min.
- **Local**: Jitsi.

### 2. Participantes

Na reunião, os integrantes do grupo presentes foram:

- Carlos Daniel de Godoy Barros Nascimento
- Fellipe Pereira da Costa Silva  
- José Luís Ramos Teixeira  
- Leonardo Michalski Miranda  
- Pablo Christianno Silva Guedes  
- Pedro Vitor Augusto de Jesus  
- Rafael de Medeiros Nobre  
- Renan Lacerda  
- Silas Neres de Souza  


### 3. Pontos de Discussão Importantes

O principal motivo da reunião foi para que o grupo debatesse sobre as **Diretrizes da Próxima Entrega**, abordando a divisão do artefatos mínimos e extras.

### 4. Decisões

#### Construção dos artefatos:

**Modelagem UML Estática**
- Diagrama(s) de Classe(s)
- Diagrama(s) de Pacote(s)
- Diagrama(s) de Componentes

**Modelagem UML Dinâmica**
- Diagrama(s) de Sequência(s)
- Diagrama(s) de Atividade(s)
- Diagrama(s) de Estados ou Diagrama de Comunicação/Colaboração

#### Seleção de frameworks:

- **Frontend:** React
- **Backend:** FastAPI
- **Banco:** Postgres
- **Infra:** AWS (EC2, RDS), GitHub Actions + Ansible, Nginx, LetsEncrypt, certbot

Para melhor organização, foi criado um quadro no Github para a divisão e controle de tarefas, que pode ser acessado [aqui](https://github.com/orgs/UnBArqDsw2023-2/projects/7).

### 5. Vídeo da Reunião

<iframe width="560" height="315" src="https://www.youtube.com/watch?v=FrM-gxHHasA&list=PLYDa724AZH7YGRzZTa15iV_mf1QvWhA-S&index=1" title="YouTube video player" frameborder="0" allow="accelerometer; autoplay; clipboard-write; encrypted-media; gyroscope; picture-in-picture; web-share" allowfullscreen></iframe>

---

## Ata de Reunião do Dia 05/10/2023

### 1. Data, Horário, Duração e Local

- **Data**: 05/10/2023
- **Horário**: 20 horas.
- **Duração**: 1 hora.
- **Local**: Jitsi.

### 2. Participantes

Na reunião, os integrantes do grupo presentes foram:

- Fellipe Pereira da Costa Silva  
- José Luís Ramos Teixeira  
- Leonardo Michalski Miranda  
- Pablo Christianno Silva Guedes  
- Pedro Vitor Augusto de Jesus
- Philipe de Sousa Barros
- Rafael de Medeiros Nobre  
- Silas Neres de Souza   


### 3. Pontos de Discussão Importantes

O principal motivo da reunião foi para que o grupo mostrasse o status da entrega e o que cada dupla fez.

### 4. Decisões

- Status sobre artefatos produzidos na semana
- Revisão de participação de cada membro

### 5. Vídeo da Reunião

<iframe width="560" height="315" src="https://www.youtube.com/watch?v=wR13gZeGuDk&list=PLYDa724AZH7YGRzZTa15iV_mf1QvWhA-S&index=2" title="YouTube video player" frameborder="0" allow="accelerometer; autoplay; clipboard-write; encrypted-media; gyroscope; picture-in-picture; web-share" allowfullscreen></iframe>

